【裁判字號】    98,抗,133
【裁判日期】    980430
【裁判案由】    沒入保證金
【裁判全文】
臺灣高等法院臺南分院刑事裁定           98年度抗字第133號
抗  告  人  甲○○
                      1
上列抗告人因詐欺案件，不服臺灣臺南地方法院中華民國98年3
月18日裁定（98年度聲字第488號），提起抗告，本院裁定如下
：
    主  文
抗告駁回。
    理  由
一、本件抗告意旨略以：被告因一時無法籌足第二期分期易科罰
    金金額新台幣12萬1500元整，於97年12月24日先以電話聯絡
    台灣臺南地方法院檢察署執行科己股書記官鄭夙君並當場獲
    得口頭允諾可以順延至97年12月30日再行補繳。但被告仍擔
    心屆時若無法繳納，後果將不堪設想，於是在97年12月29日
    再以郵局快遞郵寄一份「刑事易科罰金分期延緩執行聲請狀
    」予該科執行檢察官 (由該科己股書記官鄭夙君代為轉交)
    ，該科亦於當日 (97年12月29日)確定已收訖。被告準時於
    97年12月25日 (第二期易科罰金繳納日)向該科己股書記官
    鄭夙君報到，並主動告知第二期易科罰金因故無法準時繳納
    須延後執行等情事，該書記官亦當場告知會將已收到之聲請
    狀立即轉交給執行檢察官審視裁定，結果從此無電話或書面
    通知之下文。被告合理懷疑該聲請狀至今是否仍未轉交予該
    科執行檢察官，導致檢察官誤認被告有故意逃匿之嫌，特此
    提出說明，懇請鈞院明察云云。
二、按具保停止羈押之被告逃匿者，應命具保人繳納指定之保證
    金額，並沒入之。不繳納者，強制執行。保證金已繳納者，
    沒入之；又沒入保證金，以法院之裁定行之。另受死刑、徒
    刑或拘役之諭知，而未經羈押者，檢察官於執行時，應傳喚
    之；傳喚不到者，應行拘提。前項受刑人，得依第76條第1
    款及第2款之規定，逕行拘提，及依第84條之規定通緝之，
    刑事訴訟法第118條第1項、第121條第1項及第469條分別定
    有明文。
三、經查：抗告人即被告甲○○因詐欺案件，於本案確定前經依
    臺灣臺北地方法院檢察署檢察官指定保證金額新台幣10萬元
    ，由具保人陳佩君繳納而停止羈押在案，其後該案經臺灣臺
    南地方法院97年易字第723號判處有期徒刑10月確定，經臺
    灣臺南地方法院檢察署檢察官通知執行，被告如期報到請求
    准予易科罰金，並聲請分期繳納，而經檢察官准予易科罰金
    並分3期繳納，餘款應於每月按期到署執行，有97年執字第
    7396號訊問筆錄及臺灣臺南地方法院檢察署辦理分期繳納罰
    金執行案件進行表在卷可稽。至被告因無法籌足第二期分期
    易科罰金金額，郵寄「刑事易科罰金分期延緩執行聲請狀」
    一份予執行檢察官，經核該狀確附於卷內，業經執行檢察官
    收受無疑，並無抗告意旨所疑該聲請狀未經轉交檢察官等情
    事。惟被告至順延終日12月30日仍未繳納罰金，亦未到案，
    經臺灣臺南地方法院檢察官發文拘提，經警持拘票於98年1
    月11日上午10時20分至台南市○○區○○路三段696之2號6
    樓之1拘提被告未獲而發布通緝，且經臺灣臺南地方法院檢
    察署檢察官發文通知具保人陳佩君通知或帶同被保人甲○○
    於98年2月26日上午9時30分到案接受執行，上開執行通知，
    業於98年2月13日經陳佩君之同居人收受生合法送達效力，
    惟被告無正當理由而不到案，且具保人屆期亦未帶同被告到
    案執行或陳報所在，並經拘提無著而通緝，有臺灣臺南地方
    法院檢察署檢察官簽發之拘票、司法警察報告書、法務部戶
    役政連結作業系統查詢資料表、臺灣臺南地方法院檢察署通
    緝書、暨98年2月11日南檢瑞己97執字第7396號字第7500號
    函及送達證書各一紙附卷可憑。綜上所述，被告既經合法傳
    喚、拘提均不到庭，具保人亦未遵期通知或帶同被告到案，
    足認被告有逃匿之事實，原審依前揭規定裁定沒入具保人所
    繳納之上開保證金，於法並無不合。本件抗告為無理由，應
    予駁回。
四、據上論結，應依刑事訴訟法第412條，裁定如主文。
中    華    民    國    98    年    4     月    30    日
                  刑事第四庭審判長    法  官  吳志誠
                                      法  官  高明發
                                      法  官  羅心芳
以上正本證明與原本無異。
不得再抗告。
                                      書記官  蔡振豐
中    華    民    國    98    年    5     月    1     日


司法院資訊處製作；財團法人民間司法改革基金會備份。
